

ANTONIN GOIX DÉVELOPPEUR D'APPLICATION ARCHITECTE LOGICIEL

Maison-Alfort 06 58 86 03 58 goix_a@etna-alternance.com

Portfolio: goixantonin.me ETNA: etna.io

PROFIL

Je suis Antonin GOIX, j'ai 24ans, je suis passionné d'informatique et de nouvelles technologies. J'adore le développement web, le design et les applications mobiles. Je suis aussi très intéressé par tout ce qui touche aux logiciels, systèmes de cryptage et traitement de données. Pour une visite plus interactive de mon CV je vous conseil d'allez sur mon portfolio le lien ce trouve ci-dessus.

EXPERIENCES

MATSIYA, 2019

Développeur sur la stack MERN (64)

BRIGANTINE AIRCRAFT, 2015 - 2017

Technicien d'usinage (64)

AGM USINAGE, 2013 - 2015

Apprenti technicien d'usinage (31)

PRECIMECAN, 2010 - 2013

Apprenti technicien d'usinage (64)

FORMATION

CURSUS PREPARATOIRE APAE, 2018 - 2019

ETNA, Ecole des Technologies du Numérique Avancées (94)

BTS INDUSTRIALISATIONDES PRODUITS MÉCANIQUES, 2014

CFAI de Beauzelle (31)

BAC PRO TECHNICIEN D'USINAGE, 2013

Compagnons du devoir de Colomiers (31)

COMPÉTENCES

HTML CSS

JAVASCRIPT

SWIFT/JAVA

CREATIVITÉ

ANALYSE/SYNTHESE

FRAMEWORK

REACT / REACT-NATIVE

Hooks / Context API / Redux

LARAVEL

Vapor / Lumen